臺灣新北地方法院板橋簡易庭小額民事判決
　　　　　　　　　　　　　　　　　 110年度板小字第2745號

原　　　告　裕邦信用管理顧問股份有限公司

法定代理人　陳載霆　
訴訟代理人　鍾芊毓　

　　　　　　劉書瑋　
　　　　　　蘇偉譽　
被　　　告　王聖傑（原名鐘聖翔）

訴訟代理人　黃聖育　
　　　　　　鐘品萱　
上列當事人間請求給付電信費事件，本院於民國110年10月15日
言詞辯論終結，判決如下：
    主      文
被告應給付原告新臺幣12,467元，及自民國109年9月11日起至清
償日止，按週年利率5%計算之利息。
原告其餘之訴駁回。
訴訟費用新臺幣1,000元，由被告負擔新臺幣670元，餘由原告負
擔。
本判決原告勝訴部分得假執行。
    理由要領
一、原告主張被告於民國102年3月5日向訴外人亞太電信股份有
    限公司（下稱亞太電信）申請租用門號0000000000號行動電
    話，詎被告自109年7月起即未依約繳款，迄今尚積欠電信費
    新臺幣（下同）6,151元及專案補貼款12,467元，共計18,61
    8元，亞太電信嗣於109年9月11日將上開債權讓與原告等事
    實，業據其提出行動電話服務申請書、切結書、欠費門號資
    訊附表、債權讓與證明書、債權讓與通知書暨回執為證，核
    認無訛，堪信屬實。
二、被告雖未於言詞辯論期日到庭，惟於110年8月13日本院調解
    期日提出時效抗辯，經查：
 ㈠ 按商人、製造人、手工業人所供給之商品及產物之代價之請
    求權，因2 年間不行使而消滅，民法第127條第8款定有明文
    。次按民法第127條第8款之「商品」，法文上雖無明確定義
    ，惟該條所定之請求權，在立法上均有宜速履行或應速履行
    之目的，是所謂「商品」定義之範圍，應自該商品是否屬「
    日常頻繁之交易，且有促從速確定必要性」以為觀察，電信
    業者既以提供電話網路傳遞聲音為業務，則保持該電信網路
    之暢通自屬電信業者營業之「商品」無疑。民法於18年頒布
    時，並無「服務」之概念，而立法解釋本應順應社會變遷並
    應立法目的而為適度擴張，現今社會無線通信業務蓬勃發展
    ，此類債權應有從速促其確定之必要性，應認「電信服務」
    亦為本條所稱之「商品」，而電話費請求權亦有本條短期時
    效之適用（臺灣高等法院暨所屬法院92年法律座談會民事類
    提案第4號研討結果參照）。查原告主張被告積欠102年7月1
    5日至102年10月14日電信費6,151元未清償，系爭門號電信
    費帳單之最後繳款期限為102年11月10日等情，業據提出電
    信費帳單為憑，而原告遲至110年4月14日始向本院聲請核發
    支付命令，此有民事支付命令聲請狀所蓋本院收狀戳章可佐
    ，已逾民法第127條第8款所定之2年時效，此外，原告復未
    提出任何時效中斷或應重行起算之事由，則被告依前開規定
    提出時效抗辯拒絕給付系爭電信費6,151元，自屬有據。
 ㈡ 按當事人得約定債務人於債務不履行時，應支付違約金；又
    違約金除當事人另有訂定外，視為因不履行而生損害之賠償
    總額；其約定如債務人不於適當時期或不依適當方法履行債
    務時，即須支付違約金者，債權人除得請求履行債務外，違
    約金視為因不於適當時期或不依適當方法履行債務所生損害
    之賠償總額，民法第250條第1項、第2項分別定有明文。觀
    諸卷附行動電話服務申請書第8點約明：「本專案合約期間
    內，立同意書人即被告不得退租（含一退一租），轉換至預
    付卡或被銷號，否則須賠償亞太電信專案補償款，補償款之
    計算採日遞減原則計算。...」等語，可見專案補貼款應係
    事先約定被告對亞太電信負契約上債務不履行之損害賠償總
    額，為損害賠償額預定性質之違約金，依上開說明，專案補
    貼款應適用民法第125條之消滅時效，又原告係於110年4月
    14日向本院聲請核發支付命令，請求被告給付專案補貼款，
    已如前述，堪認原告就系爭專案補貼款12,467元之請求權，
    尚未逾15年消滅時效，被告抗辯專案補貼款12,467元之請求
    權已罹於時效，要無可採。
中　　華　　民　　國　 110　　年　　10　　月　　29　　日
                  臺灣新北地方法院板橋簡易庭
                            法  官  施函妤
以上為正本係照原本作成。
如不服本判決，應於送達後20日內，向本院提出上訴狀並表明上
訴理由，如於本判決宣示後送達前提起上訴者，應於判決送達後
20日內補提上訴理由書（須附繕本）。
中　　華　　民　　國　 110　　年　　11　　月　　1　　日
                            書記官  吳昌穆
附錄：
一、民事訴訟法第436條之24第2項：
    理由，不得為之。
二、民事訴訟法第436條之25：
    上訴狀內應記載上訴理由，表明下列各款事項：
    (一)原判決所違背之法令及其具體內容。
    (二)依訴訟資料可認為原判決有違背法令之具體事實。
三、民事訴訟法第471 條第1 項：（依同法第436 條之32第2 項
    規定於小額事件之上訴程序準用之）
    上訴狀內未表明上訴理由者，上訴人應於提起上訴後二十日
    內，提出理由書於原第二審法院；未提出者，毋庸命其補正
    ，由原第二審法院以裁定駁回之。